---
title: "MacKinnon - iNEXT"
author: "nico"
date: "`r Sys.Date()`"
output: 
  prettydoc::html_pretty:
    theme: cayman
    toc: yes
---

# MacKinnon - iNEXT

```{r warning=FALSE, message=FALSE}
library(tidyverse)
library(stringr)

# Leer el archivo
datos_originales <- read.csv("listas_mack.csv", stringsAsFactors = FALSE) %>% 
  mutate(lista = str_extract(codigo_lista, "^[^_]+")) %>% 
  select(lista, everything(), -codigo_lista)
```

Con este script procesamos los datos y aplicamos la función `iNEXT4steps`. Se almacenan los resultados bajo la variable `resultados_todos`.

```{r}
library(iNEXT.4steps)

# Crear lista para guardar los resultados
resultados_todos <- list()

# Obtener valores únicos de la columna "lista"
listas_unicas <- unique(datos_originales$lista)

# Bucle para recorrer cada lista
for (nombre_lista in listas_unicas) {
  
  # Filtrar datos de la lista actual
  datos_filtrados <- datos_originales %>% filter(lista == nombre_lista)
  
  # Crear vector de especies únicas
  especies_unicas <- unique(unlist(datos_filtrados[, -1]))
  especies_unicas <- especies_unicas[!is.na(especies_unicas)]
  
  # Crear matriz binaria
  matriz_binaria <- matrix(0, nrow = nrow(datos_filtrados), ncol = length(especies_unicas))
  rownames(matriz_binaria) <- datos_filtrados$codigo_lista
  colnames(matriz_binaria) <- especies_unicas
  
  for (i in 1:nrow(datos_filtrados)) {
    for (j in 2:ncol(datos_filtrados)) {
      especie <- datos_filtrados[i, j]
      if (!is.na(especie)) {
        matriz_binaria[i, especie == especies_unicas] <- 1
      }
    }
  }
  
  # Preparar datos para iNEXT4steps
  datos_inext <- list(t(matriz_binaria))
  
  # Ejecutar iNEXT
  resultado_inext <- iNEXT4steps(datos_inext, datatype = "incidence_raw")
  
  # Guardar el gráfico
  g <- resultado_inext$figure[[1]]
  ggsave(filename = paste0("figuras_inext/grafico_", nombre_lista, ".png"), plot = g, width = 6, height = 4, dpi = 300)
  
  # Guardar resultado en la lista principal
  resultados_todos[[nombre_lista]] <- resultado_inext
}
save(resultados_todos, file="resultados_todos.RData")
```

Para cargar los resultados se realiza de la siguiente forma:

```{r}
load("resultados_todos.RData")
```

Luego de ejecutar el codigo anterior se carga la variable `resultados_todos` en el _enviroment_ y se puede acceder a todos los resultados. Estos estan divididos por predio y estos se pueden ver bajo la variable "lista".
